【裁判字號】    95,交抗,12
【裁判日期】    950112
【裁判案由】    聲明異議
【裁判全文】
臺灣高等法院臺南分院刑事裁定
抗 告 人  甲○○
上列抗告人因違反道路交通管理處罰條例案件，對於交通部公路
總局嘉義區監理所雲林監理站所為之裁決聲明異議，不服台灣雲
林地方法院中華民國94年12月9日交通事件裁定（94年度交聲字
第237號），提起抗告，本院裁定如下：
    主  文
抗告駁回。
    理  由
一、按受處分人不服道路交通管理處罰條例第8條所定主管機關
    所為之處罰，得於接到裁決書之翌日起二十日內，向管轄地
    方法院聲明異議；交通法庭認聲明異議不合法律上之程式或
    其異議權已經喪失，且無從補正者，應以裁定駁回之；道路
    交通管理處罰條例第87條第1項及道路交通案件處理辦法第
    18條前段分別定有明文。又按送達，於應受送達人之住居所
    、事務所或營業所為之；於送達處所不獲會晤應受送達人時
    ，得將文書付與有辨別事理能力之同居人、受僱人或應送達
    處所之接收郵件人員而為送達。復為行政程序法第72條第1
    項前段、第73條第1項規定甚明。
二、本件聲明異議及抗告意旨略以：抗告人於民國94年4月9日駕
    駛車牌已繳銷之農用自小客車在雲林縣大埤鄉○○路、聯豐
    路交岔路口，與賴素惠母子所騎乘之機車相撞發生車禍，因
    一時心慌又缺乏法律常識，誤以回去至離車禍現場不遠之家
    要告知父親來處理而離開現場，並無肇事逃逸之心，於接獲
    交通部公路總局嘉義區監理所雲林監理站（下稱雲林監理站
    ）之裁決書時誤聽信承辦警員曾裕文之言，致延誤向原審法
    院聲明異議之日期，而抗告人尚年輕，須有駕照以從事汽車
    修復工作，乃提起本件抗告，請求撤銷原吊銷駕駛執照之處
    分，予抗告人一個錯誤的悔改和機會。
三、查抗告人確於民國94年4月9日下午6時15分許駕駛車牌已繳
    銷之農用自小客車在雲林縣大埤鄉○○路、聯豐路交岔路口
    ，與賴素惠母子所騎乘之機車相撞發生車禍，致賴素惠母子
    受傷。而抗告人於肇事後未下車察看竟駕車離開現場，雲林
    縣警察局舉發違反道路交通管理事件通知單上即載明「違規
    肇事『牌照繳銷、行駛公路、肇事致人受傷而逃逸』」。又
    抗告人所犯刑法第185條之4「駕駛動力交通工具肇事，致人
    死傷而逃逸」罪，已經抗告人於檢察官偵查中坦白承認、因
    其深具悔意，且與被害人賴素惠達成和解，業經台灣雲林地
    方法院檢察署檢察官以94年度偵字第2068號予以緩起訴在案
    ，有該緩起訴處分書附於原審卷可憑。是抗告人有駕駛動力
    交通工具肇事，致人受傷而逃逸之事實洵為明確。因抗告人
    未按上開雲林縣警察局舉發違反道路交通管理事件通知單所
    載應於94年4月26日前接受處罰，且於同年5月4日申請核發
    裁決書，雲林監理站於同年5月5日以雲監裁定第裁72-KAC08
    367號依道路交通管理處罰條例第12條第1項第9款及第62第1
    項裁處「罰鍰三千六百元於94年4月19日繳納完畢，駕照經
    吊銷，終身不得考領」，即無不當。其裁決書之首行已註明
    「請詳閱主文以免受註銷牌、駕照處分」，其末尾附註欄一
    並註明「受處分人不服處罰者，得於接到裁決書之翌日起二
    十日內，以司法狀紙提出聲明異議，載明裁決日期、字號及
    理由、交由本站轉送管轄地方法院」，有該裁決書影本在卷
    可佐。
四、原處分機關雲林監理站94年5月5日雲監裁字第72-KAC083671
    號違反道路交通管理事件裁決書（見原審卷第13頁），已於
    94年5月12日送達抗告人甲○○所居住之戶籍地雲林縣大埤
    鄉○○村○○路17號，並由抗告人之母施碧霞代為簽收，且
    抗告人本人確知悉此情，除據抗告人於原審供承不諱外，並
    有中華民國郵政大宗限時掛號掛號函件聯、交通部公路局掛
    號查詢單及中華民國大宗掛號函件第079446號，大埤郵局混
    合區區投遞簽收清單各1紙附卷可稽（見原審卷第14-16
    、21-22、26頁）。揆諸首揭說明，雲林監理站之本件裁決
    書已於94年5月12日合法送達，則自其次日起算，扣除法定
    在途期間2日，本件裁決書之異議期間至94年6月3日止已屆
    滿。詎抗告人遲至94年9月26日始向移送機關遞狀聲明異議
    ，再轉至原審法院，顯已逾異議期間，其異議權已喪失。
五、綜上，抗告人提起本件異議已逾異議期間，其異議為不合法
    ，從而原審法院依道路交通管理處罰條例第87條第2項及道
    路交通案件處理辦法第18條前段，裁定駁回其異議，於法洵
    屬有據，抗告人猶執陳詞，指摘原裁定為不當，求為廢棄，
    為無理由，應予駁回。
六、據上論斷，本件抗告為無理由，依路交通案件處理辦法第89
    條、刑事訴訟法第412條，裁定如主文。
中    華    民    國    95    年    1     月    12    日
                   刑事第一庭   審判長法  官  黃崑宗
                                      法  官  田平安
                                      法  官  王明宏
以上正本證明與原本無異。
不得再抗告。
                                      書記官  黃全忠
中    華    民    國    95    年    1     月    13    日


司法院資訊處製作；財團法人民間司法改革基金會備份。
